ACORDAO-COMPLETO-2368212

ACÓRDÃO DE RELAÇÃO

ACÓRDÃO DE RELAÇÃO 1973/2019 ATA 31/2019 - PLENÁRIO

Acórdão 1973/2019-TCU-Plenário
VISTAS estas solicitações do Ministro de Minas e Energia, Almirante Bento Albuquerque, de dilação de prazo, até 23/8/2019, para que a Amazonas Distribuidora de Energia S.A. apresente as peças relativas à prestação de contas extraordinárias, referente ao exercício de 2019, em virtude do processo de desestatização; e do Ministro de Estado da Transparência, Fiscalização e Controladoria-Geral da União, substituto, Antônio Carlos Bezerra Leonel, de dilação de prazo, até 21/11/2019, para lançamento, no sistema e-Contas, das peças de responsabilidade daquela Pasta relativas à prestação de contas anual do exercício de 2018 da Amazonas Distribuidora de Energia S.A..
Considerando que os pedidos de prorrogação de prazo derivaram de atraso na emissão de relatório pela auditoria independente sobre as Demonstrações Financeiras da Amazonas Distribuidora de Energia S.A., o qual se encontra em fase de finalização, sendo ainda necessária sua apreciação pelo Conselho Fiscal para a emissão de parecer;
considerando que, em 10/4/2019, ocorreu a homologação e assinatura do contrato que trata da transferência do controle acionário da Amazonas Distribuidora de Energia S.A. e que, a partir dessa data, conforme disposto no art. 6º, §3º, inciso I, da IN TCU 63/2010, os responsáveis pela empresa teriam o prazo de quinze dias para comunicar ao órgão de controle interno e a esta Corte de Contas o encerramento do processo modificador, que se findou em 25/4/2019;
considerando que os mesmos responsáveis deveriam encaminhar à Controladoria-Geral da União, em até sessenta dias contados a partir daquela comunicação, as peças relacionadas nos incisos I, II e III do art. 13 da IN TCU 63/2010, prazo que se encerrou em 24/6/2019;
considerando que a Controladoria-Geral da União deveria encaminhar ao TCU, no prazo de até cento e vinte dias do recebimento da referida documentação, as peças enviadas pela Amazonas Distribuidora de Energia S.A., além daquelas discriminadas nos incisos IV, V e VI do art. 13 da IN TCU 63/2010, o qual teria fim em 22/10/2019;
considerando que a Controladoria-Geral da União solicita prorrogação de prazo, até dia 21/11/2019, para disponibilização no sistema e-Contas do TCU dos documentos sob sua responsabilidade, sendo que foi acordada a elaboração conjunta da auditoria das contas ordinárias do exercício de 2018 e das contas extraordinárias da Amazonas Distribuidora de Energia S.A.;
os ministros do Tribunal de Contas da União, reunidos em sessão de Plenário, ACORDAM, ante as razões expostas pela relatora, em:
a) conhecer das solicitações, nos termos do art. 7º, inciso II, da Instrução Normativa TCU 63/2010;
b) autorizar, em caráter excepcional, que a Amazonas Distribuidora de Energia S.A. apresente as peças concernentes à prestação de contas extraordinárias, referente ao exercício de 2019, até o dia 23/8/2019;
c) autorizar, em caráter excepcional, que o Ministério da Transparência, Fiscalização e Controladoria-Geral da União encaminhe a prestação de contas anual da Amazonas Distribuidora de Energia S.A., relativa ao exercício de 2018, juntamente com a prestação de contas extraordinárias dessa mesma empresa referente ao exercício de 2019 até o dia 21/11/2019;
d) enviar cópia deste acórdão ao Ministério de Minas e Energia e à Controladoria-Geral da União; e
e) arquivar o processo.
1. Processo TC-Processo 022.779/2019-1 (SOLICITAÇÃO) 
1.1. Classe de Assunto: V.
1.2. Unidades: Amazonas Distribuidora de Energia S.A. (AmE) , Controladoria-Geral da União (CGU) e Ministério de Minas e Energia (MME) .
1.3. Relatora: ministra Ana Arraes.
1.4. Representante do Ministério Público: não atuou.
1.5. Unidade Técnica: Secretaria de Fiscalização de Infraestrutura de Energia Elétrica (SeinfraEle) .
1.6. Representação legal: não há.
1.7. Determinações/Recomendações/Orientações: não há.

Amazonas Distribuidora de Energia S.A. (AmE), Controladoria-Geral da União (CGU) e Ministério de Minas e Energia (MME).

ACORDAO-COMPLETO-2392685

Acórdão de Relação 108/2020 - Plenário

Acórdão de Relação

ANA ARRAES

não há.

Não atuou.

SOLICITAÇÃO (SOLI)

Secretaria de Fiscalização de Infraestrutura de Energia Elétrica (SeinfraEle).